# 求助陈版！资产负债表日后收回的应收账款还需要计提坏账吗

提问人：xuekuaiji2011 时间：2019-04-28 17:45:30
19 年 1 月全额收回应收账款，公司自己的会计政策有一条” 管理层认为于资产负债表日未发生减值的应收款项按照无风险组合”。 18 年年底还需要计提坏账准备吗？

回答人：chenyiwei
可以，但需要在坏账准备计提政策中对此做出明确规定，并设置 “资产负债表日后已收回款项” 这一组合。